臺灣士林地方法院刑事判決　　　　　　　 99年度易字第412號
公　訴　人　臺灣士林地方法院檢察署檢察官
被　　　告　張雅雯
上列被告因竊盜案件，經檢察官提起公訴（99年度偵字第15856
號），被告於準備程序就被訴事實已為有罪之陳述，經本院裁定
本件依簡式審判程序審理，並判決如下：
    主  文
張雅雯竊盜，共貳罪，各處拘役貳拾日，如易科罰金，均以新臺
幣壹仟元折算壹日；又於夜間侵入住宅竊盜，未遂，處有期徒刑
月，如易科罰金，以新臺幣壹仟元折算壹日。拘役部分應執行
拘役拾日，如易科罰金，以新臺幣壹仟元折算壹日。
    事  實
一、張雅雯前因竊盜案件，經臺灣板橋地方法院以99年度簡字第
    9135號判決處罰金新臺幣1 千元，詎猶不知悔改，意圖為自
    己不法所有，(1)於民國99年12月11日12時許，在臺北市○○
    區○○路8 號前，見鄭勝己所有之車牌號碼BIN-992 號重型
    機車鑰匙疏未取下，竟持以發動電門後竊取之，供己作為代
    步工具；(2)於同年月12日4 時許，在臺北市○○區○○街2
    段202 巷9 弄5 號前，見張陳畢蓮所有之車牌號碼BGI-961
    號重型機車置物箱未上鎖，遂打開該置物箱，徒手竊得張陳
    畢蓮置於該置物箱內之前揭機車行照1 張、泡麵1 包；(3)再
    於同年月12日4 時19分許猶未天明之夜間，行經臺北市○○
    區○○街63巷4 弄2 號時，見該建物1 樓大門並未上鎖，趁
    隙侵入該建物樓梯間，並前往張玫華、賴國明夫妻位於該址
    4 樓住處樓梯間，徒手破壞其等置於該處之鞋櫃櫃門（毀損
    部分未據告訴），正竊取鞋櫃內張玫華所有之靴子2 雙之際
    ，遭開門查看之張玫華喝止而未遂，張雅雯雖無逃離現場或
    防護贓物之意，惟因遭張玫華及隨後發現上情之賴國明出手
    拉扯，身體不適，亦動手與其等拉扯，致張玫華受有左手挫
    傷之傷害，賴國明則受有左手臂咬傷、左腳扭傷之傷害（傷
    害部分均未據告訴）。嗣員警據報到場逮捕張雅雯，並扣得
    上開遭竊機車之鑰匙1 把、行照1 張、泡麵1 包，且循線在
    臺北市○○區○○街2 段、立農街202 巷口之全家便利商店
    旁，尋獲失竊之車牌號碼BIN-992 號重型機車，始悉上情。
二、案經臺北市政府警察局北投分局報告臺灣士林地方法院檢察
    署檢察官偵查後起訴。
    理  由
一、上開事實，業據被告張雅雯於警詢、偵查及本院審理時坦承
    不諱，核與證人鄭勝己、張陳畢蓮、張玫華、賴國明各於警
    詢及偵查中所指述失竊情節大致相符（見偵卷第9-18頁），
    並有贓物認領保管單、現場照片及贓物照片共8 張、失車－
    案件基本資料詳細畫面報表、臺北市政府警察局車輛尋獲電
    腦輸入單等在卷可證（見偵卷第23-27 頁、第30-33 頁、第
    49-51 頁），足認被告前開自白與事實相符。至被告雖與證
    人張玫華、賴國明互有拉扯致證人張玫華2 人成傷，業據其
    等分別陳明在卷，且證人張玫華於警詢中另證稱，被告係為
    脫逃，而開口咬證人賴國明之左上臂等語，惟證人張玫華嗣
    於偵訊中具結證稱：被告遭伊發現行竊時，並未即行逃逸，
    而係坐在地上，回答說被發現了，也沒有起身要走的意思等
    語（見偵卷第50頁），則證人張玫華於警詢所述，是否屬實
    ，即堪存疑，而不得僅憑證人張玫華前揭顯有瑕疵之證詞，
    遽為不利於被告之認定。參以被告經以驗孕棒驗尿之方式檢
    驗後，雖無懷孕之陽性反應，但被告腹部確有明顯隆起，有
    卷附被告腹部照片5 張可證（見本院卷第15頁、第17頁），
    則被告主觀上因認已懷孕在身，而辯稱證人張玫華、賴國明
    動手力道過大，致其身體不適，惟恐害及腹中胎兒，始對其
    等動手、拉扯等語，即非全然無據，是自難認被告主觀上有
    何脫免逮捕或防護贓物之意。綜上，本件事證明確，被告竊
    盜犯行堪以認定，應依法論科。
二、按刑法第321 條第1 項第1 款之夜間侵入住宅竊盜罪，其所
    謂「住宅」，乃指人類日常居住之場所而言，公寓亦屬之。
    至公寓樓下之「樓梯間」，雖僅供各住戶出入通行，然就公
    寓之整體而言，該樓梯間為該公寓之一部分，而與該公寓有
    密切不可分之關係，故於夜間侵入公寓樓下之樓梯間竊盜，
    難謂無同時妨害居住安全之情形，自應成立刑法第321 條第
    1 項第1 款於夜間侵入住宅竊盜罪，最高法院76年度台上字
    第2972號判例意旨可資參照，則本案被告張雅雯擅自於夜間
    侵入上址住宅1 樓後，前往證人張玫華、賴國明位於該址4
    樓住處樓梯間之行為，自屬夜間侵入住宅無訛，是核被告張
    雅雯上開犯罪事實(1)、(2)所為，均係犯刑法第320 條第1項
    之竊盜罪；犯罪事實(3)所為，係犯刑法第321 條第2 項、第
    1 項第1 款之夜間侵入住宅竊盜未遂罪。被告上開數犯行，
    犯意各別，行為互殊，應予分論併罰。爰審酌被告曾有竊盜
    前科，有臺灣高等法院被告前案紀錄表存卷可參，見有利可
    圖即心起貪念，竊取他人財物，行為固無可採，然犯後始終
    坦承犯行，態度尚佳，及其犯罪之動機、目的、手段、智識
    程度及被害人所受損害等一切情狀，量處如主文所示之刑，
    並各諭知易科罰金折算標準，以示警懲。
據上論斷，應依刑事訴訟法第273 條之1 第1 項、第299 條第1
項前段，刑法第320 條第1 項、第321 條第2 項、第1 項第1 款
、第41條第1 項前段、第51條第5 款，刑法施行法第1 條之1 第
1項、第2項前段， 判決如主文。
本案經檢察官葉乃瑋到庭執行職務。
中    華    民    國    100   年    1     月    19    日
                  刑事第三庭法  官  蘇怡文
以上正本證明與原本無異。
如不服本判決應於收受判決後10日內向本院提出上訴書狀，並應
應敘述具體理由。其未敘述上訴理由者，應於上訴期間屆滿後20
日內向本院補提理由書 (均須按他造當事人之人數附繕本)「切
勿逕送上級法院」。
                            書記官  林宗勳
中    華    民    國    100   年    1     月    19    日
附錄本案論罪科刑依據法條
中華民國刑法第320條
意圖為自己或第三人不法之所有，而竊取他人之動產者，為竊盜
罪，處5  年以下有期徒刑、拘役或 5 百元以下罰金。
意圖為自己或第三人不法之利益，而竊佔他人之不動產者，依前
項之規定處斷。
前二項之未遂犯罰之。
中華民國刑法第321條
犯竊盜罪而有左列情形之一者，處 6 月以上、 5 年以下有期徒
刑：
一、於夜間侵入住宅或有人居住之建築物、船艦或隱匿其內而犯
    之者。
二、毀越門扇、牆垣或其他安全設備而犯之者。
三、攜帶兇器而犯之者。
四、結夥三人以上而犯之者。
五、乘火災、水災或其他災害之際而犯之者。
六、在車站或埠頭而犯之者。
前項之未遂犯罰之。